臺灣屏東地方法院刑事判決　　　　　　　100年度訴字第602號
公　訴　人　臺灣屏東地方法院檢察署檢察官
被　　　告　郭貴鳴
上列被告因違反毒品危害防制條例案件，經檢察官提起公訴（10
0 年度毒偵字第694 號），被告於準備程序就被訴事實為有罪之
陳述，本院合議庭裁定由受命法官獨任進行簡式審判程序，並予
判決如下：
    主  文
郭貴銘施用第一級毒品，累犯，處有期徒刑壹年。
    事  實
一、郭貴鳴前因施用毒品案件，經本院以96年度毒聲字第464 號
    裁定送強制戒治，於民國97年8 月26日執行完畢釋放出所，
    並由臺灣屏東地方法院檢察署檢察官以97年度戒毒偵字第10
    9 號為不起訴處分確定。其另曾於92年間因準強盜案件，經
    臺灣高等法院高雄分院以92年度少連上訴字第54號判處有期
    徒刑3 年8 月確定，於95年9 月21日假釋交付保護管束，嗣
    因另犯偽造文書案件，法院經減刑後判處有期徒刑1 月又15
    日，因而撤銷前開假釋，經執行殘刑及接續執行上開案件，
    於98年9 月24日縮刑期滿執行完畢。詎猶不知悔改，於前次
    強制戒治執行完畢釋放後5 年內，基於施用第一級毒品海洛
    因之犯意，於100 年1 月8 日晚間7 時許，在屏東縣萬丹鄉
    ○○村○○路155 號住處內，以將海洛因加水置於針筒後注
    入體內之方式，施用第一級毒品海洛因1 次。嗣於100 年1
    月10日下午5 時許，因其在上址住處內企圖自殺，經警到場
    處理時查獲，復徵得其同意後採尿送驗，檢出海洛因代謝後
    之嗎啡陽性反應，始悉上情。
二、案經屏東縣政府警察局屏東分局報請臺灣屏東地方法院檢察
    署檢察官偵查起訴。
    理  由
一、本案被告郭貴鳴所犯施用毒品案件，並非法定刑為死刑、無
    期徒刑或最輕本刑3 年以上有期徒刑之罪，亦非高等法院管
    轄第一審之案件，而被告於本院準備程序中就被訴事實為有
    罪之陳述，本院合議庭乃裁定由受命法官獨任進行簡式審判
    程序。又簡式審判程序之證據調查，依刑事訴訟法第273 條
    之2 規定，不受同法第159 條第1 項審判外陳述排除之限制
    ，再被告對於卷內之各項證據，亦不爭執證據能力，故卷內
    所列之各項證據，自得作為證據，先予敘明。
二、上開犯罪事實，均業經被告郭貴鳴於本院審理時均坦承不諱
    ，且被告為警查獲時，其採尿送驗結果確呈嗎啡（即海洛因
    水解後之反應）之陽性反應，有屏東縣政府警察局屏東分局
    毒品案件涉嫌人尿液採證編號姓名對照表、臺灣檢驗科技股
    份有限公司濫用藥物尿液檢驗報告各1 紙在卷可稽，上述鑑
    驗結果，係檢驗機關本於專業知識及以精密儀器或科學檢驗
    方法所得之結論，自可憑信。此外，復有偵查報告、採證照
    片4 張等在卷可考。綜上，足認被告上開任意性自白與事實
    相符，堪予採信。從而本件事證明確，被告犯行洵堪認定，
    應依法論科。
三、查93年修正施行之毒品危害防制條例就施用毒品者，祇於「
    初犯」及「5 年後再犯」二種情形，有其追訴條件之限制，
    即須於初犯經觀察、勒戒或強制戒治釋放後，5 年內均無施
    用毒品之行為，始能認其前所實施之觀察、勒戒或強制戒治
    已足遮斷毒癮，而得於5 年後再犯時，再予適用初犯之規定
    ，重行觀察、勒戒等程式。倘5 年內已經再犯，被依法追訴
    處罰，縱其第3 次（或第3 次以上）施用毒品之時間在初犯
    釋放5 年以後，即與「5 年後再犯」之情形有別，且因已於
    「5 年內再犯」，顯見其再犯率甚高，原實施觀察、勒戒或
    強制戒治，已無法收其實效，而無5 年戒斷期之存在，自無
    再經觀察、勒戒及強制戒治之必要，應由檢察官逕行起訴（
    最高法院95年度台非字第59號、第65號判決意旨、95年度第
    7 次刑庭會議決議意旨參照）。本件被告於觀察勒戒及強制
    戒治後5 年內再犯本件施用毒品犯行，有臺灣高等法院被告
    前案紀錄表1 份在卷可查，參諸前揭判決及決議意旨，自無
    再經觀察、勒戒及強制戒治之必要，本院自應依法就被告本
    次施用毒品之犯行予以論罪科刑，併予敘明。
四、查海洛因係屬毒品危害防制條例第2 條第2 項第1 款所稱之
    第一級毒品，不得持有、施用，被告竟持以施用，是核被告
    所為，係犯毒品危害防制條例第10條第1 項之施用第一級毒
    品罪。被告於施用前持有第一級毒品海洛因之低度行為應被
    該次施用之高度行為所吸收，不另論罪。再以被告有如事實
    欄所示之前案論罪科刑紀錄，渠於前案執行完畢後5 年內故
    意再犯本件法定本刑有期徒刑以上之罪，構成累犯，應依法
    加重其刑。爰審酌被告前已有如事實欄所述之犯罪資料，然
    未能因此知所警惕、謹慎行止，仍不思自律，猶自陷於毒癮
    之害，復犯下本件施用毒品犯行，原不宜寬貸，惟念其施用
    毒品乃自戕行為，被告復已坦承罪行，犯後態度尚可等一切
    情狀，量處如主文所示之刑。
據上論斷，應依刑事訴訟法第299 條第1 項前段、第273 條之1
第1 項，毒品危害防制條例第10條第1 項，刑法第11條前段、第
47條第1 項，判決如主文。
本案經檢察官許英輝到庭執行職務
中    華    民    國   100    年    7     月    19    日
                  刑事第四庭    法  官  李謀榮
以上正本證明與原本無異。
如不服本判決應於收受判決後10日內向本院提出上訴書狀，並
應敘述具體理由；其未敘述上訴理由者，應於上訴期間屆滿後
20日內向本院補提理由書（均須按他造當事人之人數附繕本）
「切勿逕送上級法院」。
中    華    民    國   100    年    7     月    19    日
                                書記官  蔡進吉
毒品危害防制條例第10條
施用第一級毒品者，處6 月以上5 年以下有期徒刑。
施用第二級毒品者，處3 年以下有期徒刑。